臺灣臺南地方法院刑事判決　
110年度易字第570號
公  訴  人  臺灣臺南地方檢察署檢察官
被      告  李天琦


上列被告因毀損等案件，經檢察官提起公訴（110年度偵緝字第3
61號），被告就被訴事實為有罪之陳述，本院裁定進行簡式審判
程序，判決如下：
    主  文
李天琦共同犯毀損他人物品罪，累犯，處有期徒刑參月，如易科
罰金，以新臺幣壹仟元折算壹日。
    事  實
一、李天琦因缺錢花用，為貪圖數千元之報酬，乃接受某姓名、
    年籍均不詳之成年人委託前往指定地點潑漆，而與上開不詳姓
    名、年籍之成年人基於恐嚇危害安全及毀損之犯意聯絡，於
    民國109年8月16日凌晨2時許，搭乘不知情之羅元駿(經檢察
    官為不起訴處分) 所駕駛之車牌號碼000-0000號自用小客車
    ，前往黃亦棋位於臺南市○○區○○路0段000巷00號住處附近後
    ，下車步行至黃亦棋住處前，朝該住宅之鐵捲門、地面及門
    外停放之機車潑灑紅色油漆，以此暗喻將對該處住戶即黃亦
    棋不利，使黃亦棋心生畏懼，致生危害於安全，並造成該住
    宅之鐵捲門、地面、機車失去美觀效用。嗣經黃亦棋報警處
    理，警員調閱監視器畫面後，始循線查獲。
二、案經黃亦棋訴由臺南市政府警察局第三分局報請臺灣臺南地
    方檢察署檢察官偵查起訴。
    理  由
一、本件係經被告李天琦於審理中當庭表示認罪，而經本院裁定
    以簡式審判程序加以審理，依據刑事訴訟法第273條之2、第
    159條第2項之規定，不適用傳聞法則有關限制證據能力之相
    關規定，合先敘明。
二、上開事實業經被告於本院審理中坦承不諱，核與告訴人黃亦
    棋於警詢中之指訴及證人羅元駿於警詢及偵查中之證述情節
    相符，且有現場照片、監視器翻拍照片、車輛詳細資料報表
    在卷可資佐證(見警卷第79至97頁、第133頁)，足認被告上
    開自白確與事實相符，是本案事證明確，被告犯行堪以認定
    ，應予依法論科。
三、被告於上開時、地，持紅色油漆潑灑告訴人住宅之鐵捲門、
    地面及門外停放之機車，顯已減損上開物品之美觀效用，告
    訴人需花費相當時間、金錢，方能清除上開物品之油漆痕跡
    ，恢復該等物品之美觀效用，甚至有可能無法完全清除回復
    原貌，被告所為已對告訴人之財產法益構成侵害，而該當於
    「致令不堪用」之要件。又依一般社會通念，紅漆顏色與人
    體血液相近，有暗諭血光之災之意，遭潑灑紅漆之人，內心
    自會產生害怕、恐懼或擔憂自身安全可能受到不測損害之狀
    態，從而，被告朝告訴人住宅潑灑紅漆之舉，自亦屬於惡害
    之通知。是核被告所為，係犯刑法第354條之毀損他人物品
    罪及同法第305條之恐嚇危害安全罪。被告與前揭不詳姓名
    、年籍之成年人就本件犯行，具有犯意聯絡及行為分擔，應
    論以共同正犯。被告以一潑灑紅漆之行為，致告訴人住宅之
    鐵捲門、地面及門外停放之機車美觀功能喪失而不堪使用，
    且同時使告訴人心生畏懼，致生危害於安全，而同時觸犯數
    罪名，為想像競合犯，應依刑法第55條規定從一重之毀損他
    人物品罪處斷。被告曾因違反毒品危害防制條例、妨害自由
    等案件，先後經臺灣高雄地方法院以104年度簡字第3388號
    判處有期徒刑3月、臺灣橋頭地方法院以105年度原訴字第10
    號判處有期徒刑3月，再經臺灣橋頭地方法院以106年度聲字
    第727號裁定定應執行有期徒刑5月確定，於107年1月3日易
    科罰金執行完畢，有臺灣高等法院被告前案紀錄表附卷可按
    ，其於前開有期徒刑執行完畢後5年以內，故意再犯本件有
    期徒刑以上之罪，為累犯，且依司法院釋字第775號解釋意
    旨，審酌本案被告犯罪情節，並無因適用刑法第47條第1項
    規定加重最低本刑致無法處以最低法定本刑，而使其所受刑
    罰超過所應負擔罪責之罪刑不相當情形，是本件仍應依刑法
    第47條第1項規定加重其刑。爰審酌被告與告訴人並不認識
    ，竟僅因貪圖不法報酬，即前往告訴人住宅潑灑紅漆，致告
    訴人心生畏懼且受有財產損害，法治觀念淡薄，行為實有不
    當；惟念被告犯後坦承犯行，態度尚可，兼衡被告之素行、
    犯罪動機、目的、手段、犯罪所生危害、智識程度、經濟狀
    況及迄未與告訴人和解或賠償告訴人所受損害等一切情狀，
    量處如主文所示之刑，並諭知易科罰金之折算標準。
四、依刑事訴訟法第273條之1第1項、第299條第1項前段，刑法
    第28條、第305條、第354條、第47條第1項、第55條、第41
    條第1項前段，刑法施行法第1條之1，判決如主文。
本案經檢察官許友容提起公訴，檢察官羅瑞昌到庭執行職務。　
中　　華　　民　　國　　110 　年　　12　　月　　6 　　日
                  刑事第七庭  法　官　孫淑玉
以上正本證明與原本無異。
如不服本判決應於收受本判決後20日內向本院提出上訴書狀，並
應敘述具體理由。其未敘述上訴理由者，應於上訴期間屆滿後20
日內向本院補提理由書狀（均須按他造當事人之人數附繕本）「
切勿逕送上級法院」。 
　　　　　　　　　　　　　　　書記官　洪千棻
中　　華　　民　　國　　110 　年　　12　　月　　7 　　日
附錄本案論罪科刑法條：
中華民國刑法第305條
以加害生命、身體、自由、名譽、財產之事恐嚇他人，致生危害
於安全者，處2年以下有期徒刑、拘役或9千元以下罰金。
中華民國刑法第354條
毀棄、損壞前二條以外之他人之物或致令不堪用，足以生損害於
公眾或他人者，處2年以下有期徒刑、拘役或1萬5千元以下罰金
。